# 关于补足出资的疑惑

提问人：流浪的小狗 时间：2015-12-16 21:49:11
请教陈版，对于历史中出资不实需要补足的金额，一般而言是缺多少补多少，但更谨慎的做法是按照近期末财务报表每股净资产折算出来的金额补足，剩余部分计入资本公积。不太理解“更谨慎的做法是按照近期末财务报表每股净资产折算出来的金额补足，剩余部分计入资本公积”这句话，为什么按照目前的每股净资产折算出来的金额补足会更谨慎呢？

回答人：chenyiwei
“按照近期末财务报表每股净资产折算出来的金额补足”的做法较少见。我理解该做法的依据是：相当于认为出资不足的股东在出资未到位期间无偿占用了其他股东出资的资金，因此除了补足出资以外，还要向公司和其他股东支付相当于该期间内资本收益的补偿。